【裁判字號】    92,易,1368
【裁判日期】    920625
【裁判案由】    傷害
【裁判全文】
臺灣板橋地方法院刑事判決                        九十二年度易字第一三六八號
    公  訴  人  臺灣板橋地方法院檢察署檢察官
    被      告  乙○○
右列被告因傷害案件，經檢察官提起公訴（九十二年度偵字第一七七二號），本院判
決如左：
    主  文
乙○○傷害人之身體，處拘役拾日，如易科罰金以佰元折算壹日。
    事  實
一、乙○○與丙○○同係居住於臺北縣樹林市○○路之鄰居，平日素有怨隙。民國九
    十一年六月十三日上午十一時許，丙○○外出返家之際，見其停放於公用樓梯間
    內之腳踏車被人推出道路淋雨，認係乙○○所為，因而與乙○○發生口角，雙方
    進而分別基於傷害之犯意，在上開公共樓梯間內動手互相拉扯、推打（丙○○所
    涉傷害部分業據本院另案判決），丙○○因身材較為高大，將乙○○推倒在地，
    乙○○順手自地上堆放之雜物中，抽出木條一支毆打丙○○，丙○○見狀伸右手
    格擋，右手食指因而受有挫傷及皮下腫脹瘀血之傷害。
二、案經被害人丙○○訴由臺灣板橋地方法院檢察署檢察官偵查起訴。
    理  由
一、訊據被告乙○○矢口否認右揭事實，辯稱：伊沒有打丙○○，是丙○○直接拿棍
    子打伊，伊並無還手，丙○○所受之傷伊並不知情云云。惟查：右揭事實，業據
    告訴人丙○○指訴歷歷，並有診斷證明書二紙在卷為證（見偵查卷第十五頁、第
    十六頁）；被告雖指稱告訴人之傷害應屬不實云云，惟經檢察官函查結果，告訴
    人丙○○確曾於九十一年六月十三日至臺北縣樹林市仁愛醫院就診，有仁愛醫院
    仁醫字第九二○三四號函附診斷紀錄表一份在卷可參（見偵查卷第二十八頁）；
    且本件告訴人丙○○曾經警通知，於九十一年六月十三日十五時四十五分前往警
    局製作筆錄，同日十六時二十分許訊問完畢，此經本院調閱乙○○告訴丙○○傷
    害之案卷足稽（見臺灣板橋地方法院檢察署九十一年偵字第一三二九三號卷第三
    頁），而同日十七時十五分，告訴人丙○○即在仁愛醫院就診完畢，由醫師列印
    電腦處方明細（見臺灣板橋地方法院檢察署九十二年度偵字第一七七二號卷第三
    十頁），足見告訴人丙○○係於警訊完畢後，立即前往醫院就診，時間並無中斷
    ，診斷結果確屬可信，而非出於捏造；且告訴人丙○○所提出之診斷證明書雖記
    載傷勢為「右手食指挫傷併皮下腫脹瘀血、左嘴角挫傷瘀血」等傷害（見偵查卷
    第十五頁），惟告訴人指稱：對於嘴角瘀血並不知情，被告只有打到其手指等語
    （見本院九十二年五月二十七日訊問筆錄），若告訴人有意捏造驗傷診斷書誣陷
    被告，當會將診斷書上所有傷勢均推稱係被告所為，益證告訴人指訴為實。被告
    猶辯稱對於告訴人傷勢並不知情云云，顯屬卸責之詞，自不足採。又證人甲○○
    於本院九十一年度易字第二七二五號案件審理中，曾到庭證稱：九十一年六月十
    三號中午，我在檳榔攤吃飯時，看到馬路對面丙○○及乙○○在吵架，乙○○被
    推倒在地，後來丙○○拿角鐵要打乙○○，我就跑過去阻止等語（見前開案卷九
    十一年十二月九日訊問筆錄）。足證被告與告訴人應互有拉扯之行為，且所述被
    告被推倒在地一節，亦核與告訴人所述相符。亦足論被告所辯：丙○○直接拿棍
    子打我云云（見本院九十二年五月九日訊問筆錄），與事實不符。是被告所辯，
    無非均屬卸責之詞，不足採信。綜上事證足認被告犯行明確，應依法論處。
二、核被告所為，係犯刑法第二百七十七條第一項之傷害罪。爰審酌被告並無前科，
    有臺灣高等法院被告全國前案紀錄表在卷為據，及其犯罪之動機、目的、手段、
    告訴人所受傷害之程度等一切情狀，量處如主文所示之刑，並諭知易科罰金之折
    算標準。被告用以傷害告訴人之木板一支，未據扣案，亦無從證明仍存在，爰不
    另為沒收之宣告，附此敘明。
據上論斷，應依刑事訴訟法第二百九十九條第一項前段，刑法第二百七十七條第一項
、第四十一條第一項前段，罰金罰鍰提高標準條例第一條前段、第二條，判決如主文
。
本案經檢察官馬中琍到庭執行職務。
中      華      民      國    九十二    年      六      月    二十五    日
                                  臺灣板橋地方法院刑事第六庭
                                          法  官  林漢強
右正本證明與原本無異。
如不服本判決，應於判決送達後十日內，向本院提出上訴狀。
                                          書記官  黃大千
中      華      民      國    九十二    年      六      月    二十五    日
附錄本案論罪科刑法條全文
刑法第二百七十七條
傷害人之身體或健康者，處三年以下有期徒刑，拘役或一千元以下罰金。
犯前項之罪，因而致人於死者，處無期徒或七年以上有期徒刑；致重傷者，處三年以
上十年以下有期徒刑。


司法院資訊處製作；財團法人民間司法改革基金會備份。
